



DATI PERSONALI



Res: Via Benacense, 61 - Rovereto (TN) Dom: Via Benedetto Mori, 23 - Cascina (PI)



02.08.1990



+393401484414 mattia.catana@gmail.com



memmattia-catana



SOFTWARE

Ecdl

Android e Apple IOS



Adobe Photoshop

Adobe Illustrator e Indesign

Conoscenze tecniche 09-10



LINGUE

Inglese (Certificato: B2)

Spagnolo

Tedesco





VANTAGGI

team working, capacità di analisi e problem solving; adattabilità a 🗸 Comunicazione, lingue, molteplici contesti

✓ Buona organizzazione, ✓ Conoscenza SEM: SEO e SEA. Semrush. Analytics, Crazyegg

mediazione e capacità

di gestione



INTERESSI







MATTIA CATANA

Digital Marketing specialist



OBIETTIVI PROFESSIONALI

Ho buone capacità di comunicazione e di adattamento. Grazie alle mie esperienze lavorative all'estero, il mio livello di inglese e spagnolo sia scritto che parlato è molto alto. Ho conseguito un Master in web marketing, social media e graphic design e il mio obiettivo professionale è quello di operare come specialista nel digital marketing, seo analysis, content management e social media.



FORMAZIONE

02.2018 - 05.2018

Executive Master in Web Marketing, Social Media Marketing e **Graphic Design**

Sida Srl Group, sede di Firenze

2014 - 2017

Laurea Magistrale in Marketing e Ricerche di Mercato

Vote: 105/110

Dipartimento di Economia e Management, Università di Pisa

2010 - 2014

Laurea triennale in Economia Aziendale

Marketing, Produzione e Finance

Dipartimento di Economia e Management, Università di Pisa

2003 - 2008

Diploma di ragioneria Scuola Secondaria Superiore

Vote: 85/100

Istituto Tecnico Economico e Tecnologico Fontana, Rovereto



ESPERIENZA PROFESSIONALE

09.2018 - 2019

Apparound Italia Srl

Digital Marketing Specialist

Responsabilità: Analisi del sito tramite Google Analytics e Semrush, creazione di contenuti(presentazioni, brochure) e grafiche, analisi e ricerca di nuovi lead, creazione e gestione di pagine web tramite CMS Wordpress, Business Analysis

02.2018 - 03.2018

Calzedonia Spa

District Manager

Responsabilità: Massimizzare i risultati di vendita e la redditività del negozio.

03.2017 - 07.2017

Tandem Escuela Internacional di Madrid

Assistente Marketing Manager

Responsabilità: progettazione e miglioramento dei servizi alla clientela, sondaggi, gestione di gruppi di persone e seo analysis

05.2016 - 09.2016

British International School, London

Assistente Marketing Manager

Responsabilità: Gestione marketing team, creazione e gestione di contenuti, accoglienza, sponsorizzazione di eventi, ricerca di nuovi target di mercato